臺灣新北地方法院板橋簡易庭小額民事判決
　　　　　　　　　　　　　　　　　 110年度板小字第3445號

原　　　告　臺灣中小企業銀行股份有限公司

法定代理人　林謙浩　
訴訟代理人　劉建甫　
被　　　告　陳泓汎　

上列當事人間請求給付信用卡帳款事件，本院於中華民國110年
11月22日言詞辯論終結，判決如下：
    主      文
被告應給付原告新臺幣■繪U零玖佰陸拾壹元，及自民國一○九年
十月十一日起至清償日止，按週年利率百分之十五計算之利息。
訴訟費用新臺幣壹仟元由被告負擔。
本判決得假執行。
    事實及理由
一、原告主張：被告於101年7月間向原告申領信用卡使用，依約
    被告得持卡簽帳消費，然應按期於每月繳款截止日前，全數
    繳清信用卡帳款，如遲延給付，應依週年利率15%計算遲延
    利息。詎被告未依約繳款，經兩造於 106年9月7日協商，以
    欠款總金額137,535元，年息5％，自106年9月起，每月10日
    為繳款日，分48期繳款，每期清償 3,167元，惟被告僅繳款
    38期，嗣後即未再依約繳款，依兩造所所立協議書第 3條約
    定，如未依約履行，將回復原契約約定辦理，被告現今尚積
    欠30,961元及利息未清償。爰依信用卡使用契約之法律關係
    ，請求被告清償債務等語。並聲明判決如主文第1項所示。
二、被告則以：對於原告請求之金額無意見，但被告有向原告申
    請展延等語資為抗辯。
三、本件原告主張之事實，業據其提出與其所述相符之信用卡申
    請書、個別協商協議書、還款明細表等件為證（見本院卷第
    11至15頁）復為被告所不爭執，本院審酌前揭證據資料，堪
    信原告之主張為真實，至被告辯稱有向原告申請展延云云，
    惟未能舉證以實其說，被告上開所辯，尚難憑採。從而，原
    告請求被告給付如主文第1項所示，為有理由，應予准許。
四、本件係就民事訴訟法第436條之 8第1項訴訟適用小額程序所
    為被告敗訴之判決，爰依民事訴訟法第 436條之20規定，職
    權宣告假執行。
五、訴訟費用負擔之依據：民事訴訟法第78條。本件訴訟費用額
    ，依後附計算書確定如主文所示之金額。
中　　華　　民　　國　 110　　年　　11　　月　　30　　日
                  臺灣新北地方法院板橋簡易庭
                              法  官  吳孟竹
    計    算    書
項        目          金      額（新臺幣）      備    註
第一審裁判費               1,000元
合        計               1,000元
以上為正本係照原本作成。
對於本件判決如有不服，應於收受送達後20日內向本院提出上訴
書狀，上訴於本院合議庭，並按他造當事人之人數附具繕本。當
事人之上訴，非以判決違背法令為理由不得為之，上訴狀應記載
上訴理由，表明下列各款事項：
（一）原判決所違背之法令及其具體內容。
（二）依訴訟資料可認為原判決有違背法令之具體事實。
如未於上訴後20日內補提合法上訴理由書，法院得逕以裁定駁回
上訴。
中　　華　　民　　國　 110　　年　　11　　月　　30　　日
                              書記官  呂亞馨